臺灣高等法院刑事判決　　　　　　　　100年度上訴字第624號
上訴人　臺灣士林地方法院檢察署檢察官
被　告　邢佩璽
　　　　　　　　（另案於法務部矯正署臺北監獄執行）
上列上訴人因被告違反毒品危害防制條例案件，不服臺灣士林地
方法院99年度審訴字第805 號，中華民國100年1月11日第一審判
決（起訴案號：臺灣士林地方法院檢察署99年度毒偵字第1880號
），提起上訴，判決如下：
    主  文
原判決撤銷。
邢佩璽施用第一級毒品，累犯，處有期徒刑壹年。
    犯罪事實
本院認定之犯罪事實與附件原判決之記載相同，茲引用之。
    理  由
一、引用附件原判決理由欄記載之證據及理由。
二、檢察官上訴意旨略以：被告曾因多次施用毒品案件，經法院
    判刑接續執行完畢，再犯本案施用第一級毒品罪，顯見經多
    次矯治仍不知悔改，原判決不僅未予加重刑罰，甚至量處較
    之前判決更輕刑度，除難收矯治之效外，更有違比例原則、
    平等原則及罪刑相當原則，請求撤銷原判決，改判被告有期
    徒刑1 年7 月等語。
三、撤銷原判決之理由：
    刑罰之量定屬法院自由裁量之職權行使，然刑事審判之量刑
    ，旨在實現刑罰權之分配正義。故法院對被告之量刑，應符
    合罪刑相當原則，使罰當其罪，以契合法律感情，此所以刑
    法第57條明定科刑時應審酌一切情狀，尤應注意該條所列各
    款情形，以為科刑輕重之標準，最高法院95年度台上字第17
    79號判決參照。又犯罪行為人之品行，為科刑時應注意審酌
    之事項，刑法第57條第5 款定有明文。原判決固審酌被告曾
    經觀察、勒戒及強制戒治程序，仍無法戒除毒癮，又觸犯本
    案施用第一級毒品犯行，認被告具有「病患性犯人」特質，
    參酌被告於本案僅施用毒品1 次，屬於自戕行為所生危害非
    鉅，犯後坦承犯行，態度良好等情狀，量處被告有期徒刑 7
    月；惟查，被告前有多次施用第一級毒品及竊盜罪等前案紀
    錄，最近2 次所犯施用第一級毒品罪，分別經原審96年度訴
    字第753號判處有期徒刑9 月，減為有期徒刑4月15日確定、
    原審97年度訴緝字第48號判處有期徒刑1年，減為有期徒刑6
    月，經最高法院98年度臺上字第903號判決駁回上訴確定。2
    案嗣經本院98年度聲字第521 號裁定應執行有期徒刑10月確
    定，有本院被告前案紀錄表可憑。未幾，被告又再犯本案之
    罪，顯見被告毒癮戒斷困難且意志力薄弱，難以悔改。雖然
    施用毒品犯罪具有病患性犯人特質，固不應僅以前案紀錄作
    為量刑的主要考量，但若不予施用毒品者相當期間隔絕毒品
    ，僅施以短期自由刑，將使施用毒品者難以戒絕斷癮。原判
    決僅量處被告有期徒刑7 月，於法雖無不合，但此量刑之結
    果，不足以使被告警惕，也與使施用毒品者戒除身心癮之目
    的有違。其裁量權之行使顯有失衡，欠缺合理性及妥適性，
    自不合於罪刑相當原則。公訴人以原判決量刑不符罪刑相當
    原則，有不適用法則之違誤等語，指稱原判決不當，為有理
    由，應予撤銷改判。
四、爰審酌被告有多次施用毒品等犯罪前案紀錄，素行不佳，缺
    乏拒用毒品及悔改之決心，兼衡檢察官上訴意旨具體求處有
    期徒刑1年7 月顯有過重，已經蒞庭檢察官改求刑有期徒刑1
    年暨被告之生活狀況、品行、智識程度、犯罪動機、目的、
    手段、所生危害及坦承犯行態度良好等一切情狀，量處如主
    文所示之刑。
據上論結，應依刑事訴訟法第369條第1項前段、第373條、第364
條、第299條第1 項前段，毒品危害防制條例第10條第1項，刑法
第11條前段、第47條第1項，判決如主文。
本案經檢察官黃和村到庭執行職務。
中    華    民    國   100    年    3     月    31    日
                  刑事第六庭  審判長 法  官  邱同印
                                     法  官  吳淑惠
                                     法  官  郭豫珍
以上正本證明與原本無異。
如不服本判決，應於收受送達後10日內向本院提出上訴書狀，其
未敘述上訴之理由者並得於提起上訴後10日內向本院補提理由書
（均須按他造當事人之人數附繕本）「切勿逕送上級法院」。
                                     書記官  陳采薇
中    華    民    國   100    年    3     月    31    日
附錄：本案論罪科刑法條全文
毒品危害防制條例第10條第1項
施用第一級毒品者，處6月以上5 年以下有期徒刑。